【裁判字號】    90,易,1850
【裁判日期】    900618
【裁判案由】    傷害
【裁判全文】
台灣板橋地方法院刑事判決                          九十年度易字第一八五０號
    公  訴  人  台灣板橋地方法院檢察署檢察官
    被      告  甲○○
                丙○○
右列被告因家庭暴力之傷害等案件，經檢察官提起公訴（九十年度偵字第五０三九號
），本院判決如左：
    主  文
甲○○傷害人之身體，處拘役伍拾日，如易科罰金，以佰元折算壹日。
丙○○以加害生命之事，恐嚇他人致生危害於安全，處拘役肆拾日，如易科罰金，以
佰元折算壹日；又連續傷害人之身體，處有期徒刑肆月，如易科罰金，以佰元折
算壹日。
    事  實
一、丙○○與乙○係夫妻之關係；而甲○○則與丙○○係朋友關係。緣於民國（下同
    ）八十九年十二月二十六日晚十一時二十分許，甲○○與丙○○二人飲酒後，在
    台北縣蘆洲市○○路九十六巷路口遇見丙○○之妻乙○，甲○○因不願丙○○同
    乙○返家，而與乙○發生爭執，甲○○竟基於傷害之故意，拉扯乙○之頭髮，致
    乙○摔倒在地，並以不知何人所有之安全帽毆打乙○，致使乙○受有右眼腫脹二
    ×二公分、左頰擦傷一×二公分、右大腿內側瘀傷二×二公分、後顱頂擦傷０‧
    五×０‧五公分、右頸瘀傷一×一公分、背部瘀傷一×一‧五公分、右肘擦傷一
    ×０‧五公分、左前臂瘀傷二×二公分及右小腿擦傷０‧五×０‧五公分等之傷
    害。
二、丙○○為使其妻乙○撤回對友人甲○○傷害之告訴，於九十年一月九日晚十時三
    十分許，在外打電話至台北縣蘆洲市○○路八十二巷六弄一號五樓之住處予乙○
    ，竟出言以「明天早上八點至十二點最好不要出門，否則妳會被車撞死」等加害
    乙○生命之事，恐嚇乙○致生危害於安全，致使乙○心生畏懼；復因乙○並未撤
    回對甲○○傷害之告訴，竟另行基於傷害之概括犯意，先後於（一）九十年一月
    十日上午八時許，在台北縣蘆洲市○○路八十二巷六弄一號其住處，對乙○拳打
    腳踢，致使乙○受有兩側臉頰瘀血傷、口腔內側擦破傷、背部小瘀血傷多處、右
    前臂瘀血傷多處、左前臂多處小瘀血傷、右大腿前側瘀血傷約０‧五公分、左大
    腿前側瘀血傷約０‧六公分及小腿前側瘀傷０‧三公分等之傷害。（二）同年月
    十一日上午九時許，在上址對以上開同一方法毆打乙○，致使乙○受有右側顱頂
    皮下血腫約二×二公分、背部輕度擦傷、右膝瘀血傷一×一公分、左大腿大幅多
    處瘀血傷及左大腿後側瘀血傷八×四公分等之傷害。（三）同年月二十一日晚上
    九時三十分許（起訴書誤為二十二日零時許），在上址丙○○因向乙○索討房屋
    權狀、印鑑與黃金未果，而以非其所有之童軍繩勒乙○之脖子，致使乙○受有前
    頸及前胸多處瘀血傷、後頸多處瘀血傷及右手背瘀血傷四×二公分等之傷害。
三、案經被害人乙○訴請台灣板橋地方法院檢察署檢察官偵查起訴。
    理  由
一、訊據被告丙○○對於右述時地恐嚇及先後三次傷害乙○之事實供承不諱；惟否認
    於九十年一月二十一日晚有以童軍繩勒乙○之脖子之行為；另被告甲○○則矢口
    否認有何傷害之犯行，並辯稱：當時伊與乙○係互相拉扯頭髮，伊並未用安全帽
    毆打乙○云云。經查：
    （一）上開被告甲○○於八十九年十二月二十六日，在台北縣蘆洲市○○路九十
          六巷一弄附近傷害乙○之事實，除據告訴人乙○於偵審中指訴綦詳，並經
          證人劉士民於偵查中證述屬實，復有台北縣立三重醫院出具之驗傷診斷書
          在卷可稽，是被告甲○○上開所辯各節，顯係卸責之詞，不足採信。
    （二）又被告丙○○上開恐嚇部分，亦據告訴人乙○於偵審中指述歷歷，並經證
          人即被告之子劉士民於偵查中證述屬實；再被告丙○○先後多次傷害乙○
          部分，除據告訴人乙○於偵審中指訴綦詳外，並有台北縣立三重醫院出具
          之驗傷診斷書正本三紙附卷可佐；另被告丙○○辯稱：九十年一月二十一
          日伊未以童軍繩勒告訴人之脖子，惟就上開告訴人提出之台北縣立三重醫
          院九十年一月二十二日出具之驗傷診斷書所載告訴人所受之傷勢多係位於
          前頸、後頸與前胸處之瘀血傷。足證被告丙○○上開所辯，要屬飾卸諉責
          之詞，顯不可採。綜上所述，本件罪證明確，被告等犯行洵堪認定。
二、核被告甲○○所為，係犯刑法第二百七十七條第一項傷害之罪；而被告丙○○所
    為，則係犯同法第二百七十七條第一項傷害罪及第三百零五條恐嚇危害安全之二
    罪。又被告丙○○多次傷害之犯行，時間緊接，且犯罪構成要件相同，顯係基於
    概括犯意為之，為連續犯，應論以一罪並加重其刑。再被告丙○○所犯上開二罪
    間，犯意各別，罪名互異，應分論併罰。爰分別審酌被告二人之品、智識程度及
    告訴人乙○所受之傷勢與所生之危害以及被告二人犯罪後之態度等一切情狀，各
    量處如主文所示之刑，又被告甲○○行為後，刑法第四十一條業於九十年一月四
    日修正為「犯最重本刑為五年以下有期徒刑之刑之罪，而受六月以下有期徒刑或
    拘役之宣告，因身體、教育、職業、家庭之關係或其他正當理由，執行顯有困難
    者，得以一元以上三元以下折算一日，易科罰金。但確因不執行所宣告之刑，難
    收矯正之效，或難以維持法秩序者，不在此限。」「併合處罰之數罪，均有前項
    情形，其應執行之刑逾六月者，亦同。」並於同年月十日公布施行，於同年月十
    二日生效，依刑法第二條第一項前段之規定，應適用裁判時之新法，均諭知易科
    罰金之折算標準，以示懲儆。至被告甲○○傷害告訴人乙○之安全帽一頂，惟因
    被告張美否認有傷害之犯行，且並無證據證明安全帽係屬被告甲○○所有；另被
    告丙○○傷害乙○所用之童軍繩，被告丙○○否認該物係其所有，此外亦無證據
    證明該物係屬被告丙○○所有。故自無從就上開安全帽與童軍繩依法宣告沒收，
    附此敘明。
據上論斷，應依刑事訴訟法第二百九十九條第一項前段，刑法第二條第一項前段、第
五十六條、第二百七十七條第一項、第三百零五條、第四十一條第一項前段，罰金罰
鍰提高標準條例第一條前段、第二條，判決如主文。
本案經檢察官許智評到庭執行職務
中      華      民      國       九十       年     六     月    十八    日
                                      台灣板橋地方法院刑事第二庭
                                          法  官  潘  長  生
右正本證明與原本無異
如不服本判決應於送達後十日內向本院提出上訴狀
                                          書記官  王  增  華
中      華      民      國       九十       年     六     月    二十    日
附錄本案論罪科刑法條全文：
刑法第二百七十七條
傷害人之身體或健康者，處三年以下有期徒刑，拘役或一千元以下罰金。
犯前項之罪，因而致人於死者，處無期徒或七年以上有期徒刑；致重傷者，處三年以
上十年以下有期徒刑。
刑法第三百零五條
以加害生命、身體、自由、名譽、財產之事恐嚇他人，致生危害於安全者，處二年以
下有期徒刑、拘役或三百元以下罰金。


司法院資訊處製作；財團法人民間司法改革基金會備份。
